# 国际会计准则中存货计量问题

提问人：高级会计师网络学习 时间：2010-04-20 09:47:58
按照国际会计准则之规定，一项存货，初始计量时采用净价法，即扣除商业折扣，回扣现金折扣及其他类似项目后的余额来确认。这个时候问题出现了：一项购进存货，预先并不能确定付款时间，也就无法确定现金折扣金额，如何进行初始计量？莫非先按不扣除现金折扣后的金额计量，待以后时期现金折扣确定时再行调整？

回答人：chenyiwei
回复 楼主 高级会计师网络学习 的帖子我理解是先按总额入账，实际获取现金折扣时再冲减存货成本。
IAS 2 - Item 1: Cash discounts Issue The IFRIC considered whether it should provide guidance regarding how a purchaser of goods should account for cash discounts received. Reasons and Conclusions The IFRIC agreed not to require publication of an Interpretation on this issue because paragraph 11 (post improvements) of IAS 2 Inventories provides adequate guidance. Cash discounts received should be deducted from the cost of the goods purchased. Decision Date August 2002